# 关于固定资产、无形资产的基础问题

提问人：wang444888 时间：2017-11-23 16:35:08
您好，请教陈版主，如果购买软件的话，软件公司分次研发，会有上门费用，这种服务费在什么情况下可以计入无形资产原值，按照准则理解只要是达到预定使用状态必要的支付，那是否需要实际支撑呢？是否需要合同中规定上门费用？开票是否有什么要求？
同时现在购买硬件时候一起购买的软件，开票是分开核算，会计入账时要分开吗，还是连同固定资产一起入账。

回答人：chenyiwei
看该软件是否只能在该特定硬件上使用，还是能够安装到其他硬件上，即软件和硬件能否分离。如果能够分离的，则分别确认固定资产和无形资产；不能分离的，并入固定资产。